Alexis Lucas

Ingénieur d'études web front-end

Spécialisé en développement web front-end et ayant travaillé 3 ans à Dublin, je suis passionné par les technologies innovantes et j'ai développé une grande curiosité et créativité. Désireux de poursuivre ma carrière en France, je recherche de préférence un poste dans le sud-est.



\$\footnote{1} \text{github.com/sixelasacul}\$

in www.linkedin.com/in/sixelasacul/

<u>Sixela.sacul.pro@pm.me</u>

+33635109657

Compétences

Agile Anglais (courant) Astro Auth0 CSS Component Library Design System

GraphQL HTML JS Jest Micro front-end Micro-services Node OAuth REST React

TS TailwindCSS WebSocket

Expériences

Toast (Dublin, Irlande) - Ingénieur d'études front-end confirmé

🛱 janvier 2020 – juillet 2023 (3 ans)

- J'ai travaillé en collaboration avec plusieurs équipes sur des enjeux critiques, en suivant la méthodologie Agile. J'ai aussi régulièrement participé à la communauté front-end pour partager mes connaissances.
- J'ai conçu, géré et testé plusieurs bibliothèques d'authentification et d'autorisation pour les applications front-end qui communiquent avec des micro-services. Cela a permis de rendre les applications plus sûres et sécurisées.
- J'ai créé et amélioré des outils internes pour optimiser le développement d'applications front-end et le débogage.
- J'ai contribué à la bibliothèque de composants du système de design, ce qui a permis une utilisation plus simple et une expérience plus cohérente entre les différents produits proposés.

Agile Anglais (courant) Auth0 CSS Component Library Design System GraphQL HTML

JS Jest Micro front-end Micro-services Node OAuth REST React TS TailwindCSS

Toast (Dublin, Irlande) - Stagiaire en développement web full-stack

🚼 septembre 2018 – février 2019 (5 mois)

Travail en équipe et en méthodologie Agile sur une architecture micro-services REST et applications front-end (SPAs). Permet aux restaurants d'intégrer des services tiers et de profiter de nouvelles fonctionnalités.

Agile Anglais (courant) CSS HTML JS React CSS Modules Java Kotlin Redux Spring

Exakis (Aix-en-Provence, France) - **Développeur web front-end**

🛱 juillet – septembre 2018 (2 mois)

Création de visuels personnalisés pour plateformes de Business Intelligence et tableaux de bord pour entreprises et mairies.

TS D3JS PowerBI

Exakis (Aix-en-Provence, France) - Stagiaire en développement mobile

🛱 janvier – avril 2018 (3 mois)

Développement d'une application mobile sur la sensibilisation à la cybercriminalité et la cybersécurité multi-plateformes basée sur le framework .NET et Xamarin.

C# Xamarin

Altereo (Venelles, France) - **Stagiaire en développement web full-stack**

avril – juin 2017 (2 mois)

Développement de nouveaux modules et amélioration du site WordPress existant. Transfert de bases de données MySQL depuis l'ancien site et compatibilité des données.

CSS HTML JS PHP

E-partenaire (Aix-la-Duranne, France) - Stagiaire en développement web full-stack

septembre – octobre 2016 (1 mois)

Création, mise à jour et optimisation de sites web pour entreprises et particuliers.

CSS HTML JS PHP SQL

Projets personnels

Ce CV

Création de ce CV que vous lisez actuellement! Le framework Astro génére des pages statiques, sans aucun JS dans le navigateur.

Astro TS TailwindCSS

Pharaon

Site web permettant de découper des textes par syllabe, puis de leur assigner des couleurs. Intéressant pour les multisyllabiques dans les morceaux de rap français.

React TS TailwindCSS

Knucklebones

Adaptation d'un mini-jeu de dés pour jouer contre des amis ou contre une Communication en temps réel via WebSocket hébergé sur CloudFlare.

Node React TS TailwindCSS WebSocket

7 GUIs

Implémentation des tâches proposées par 7 GUIs. C'est un benchmark pour outils de création d'interface.

JS React Solid

Formations

CESI Ingénieurs (Aix-en-Provence, France) - Ingénieur informatique spécialisation logicielle



🛱 septembre 2015 – juillet 2020 (5 ans)